臺灣高雄地方法院刑事判決　　　　　　　　　　　　　九十一年度易字第九八號
　　公　訴　人　臺灣高雄地方法院檢察署檢察官
　　被　　　告　丙○○
　　　　　　　　乙○○
右列被告等因竊盜等案件，經檢察官提起公訴（九十年度偵字第九九三一號），本院
判決如左：
    主  文
丙○○連續竊盜，處有期徒刑壹年。
乙○○故買贓物，處拘役伍拾日，如易科罰金，以參佰元折算壹日。
    事  實
一、丙○○有多次竊盜前科，詎仍不知警惕，竟基於意圖為自己不法所有之概括犯意
    ，連續於民國八十九年七、八月間某日，在呂清龍住處位於高雄縣旗山鎮○○○
    路三０七巷四十六號前，竊取呂清龍所有之車號ＷＩＷ─五一一號機車一輛；另
    於九十年四月十五日上午九時許，在丁○○住處位於高雄縣旗山鎮○○○路二一
    八之十五巷九弄十七號前，竊取丁○○所有之車號ＷＩＯ─五一七號機車一輛，
    得手後將ＷＩＷ─五一一號機車留供己用，而ＷＩＯ─五一七號機車一輛，則於
    九十年四月間某日以新台幣（下同）三千元之價格，變賣予明知係贓車之房客乙○○騎用。嗣於九十一年五月二十一日上午十一時三十分許，乙○○騎乘該車返
    回租屋處高雄縣旗山鎮○○○街十號前時，為警查獲，而查悉上情。
二、案經高雄縣警察局旗山分局報請臺灣高雄地方法院檢察署檢察官偵查起訴。
    理  由
一、訊據被告丙○○、乙○○均矢口否認有何竊盜或故買贓物犯行，被告丙○○辯稱
    ：伊並沒有偷機車，是一個年輕人向伊借二千元，以車號ＷＩＷ─五一一號機車
    質押給伊，但該人之後就沒有再來過了，至於車號ＷＩＯ─五一七號機車則是乙○○向別人買的云云；被告乙○○則辯稱：伊本來要以三千元向丙○○買ＷＩＯ
    ─五一七號機車，後來因為機車沒有牌照，所以伊沒有買，該部機車伊只騎過一
    次，且伊亦不知上揭機車是贓車云云。
二、惟查：
（一）上揭車號ＷＩＷ─五一一號及ＷＩＯ─五一七號機車，確係分別於右揭時、地
      失竊等情，業據被害人呂清龍之父甲○○及丁○○指述綦詳，並有車籍作業系
      統查詢認可資料二張、高雄縣警察局車輛尋獲通報單及甲○○、丁○○領回機
      車後出具之贓物認領保管單各一張在卷可憑，是上揭機車為失竊之贓物無訛。
      被告丙○○雖辯稱：車號ＷＩＷ─五一一號機車是一個年輕人質押給伊，而車
      號ＷＩＯ─五一七號機車則是乙○○向別人買的云云，然被告丙○○既未能指
      出該年輕人之姓名，又其於警詢中先是供稱：伊借二千元給該年輕人，而該人
      把機車留在伊家中，過一段時間後該人未再出現，因此伊才把該機車留下來自
      行使用；車號ＷＩＯ─五一七號機車當時停在屋前，不知係何人停放，過不久
      乙○○就自行把該車當作自己的交通工具使用等語（見警訊卷第三頁反面及第
      四頁）；復於偵查中改稱：伊從未動過該部車號ＷＩＷ─五一一號機車；車號
      ＷＩＯ─五一七號機車停放在伊屋前牆壁旁，伊還特地跟乙○○說那是別人的
      車，不要去騎等語（九十一年二月六日偵訊筆錄）；而於本院審理中又改稱：
      有一天乙○○騎了一部腳踏車出去，卻改騎ＷＩＯ─五一七號機車回來，伊問
      乙○○為何會這樣，乙○○說是向別人買的等語（見本院九十一年四月十日審
      理筆錄），則被告丙○○就是否使用車號ＷＩＷ─五一一號機車及車號ＷＩＯ
      ─五一七號機車究係別人停放於伊屋前或係被告乙○○向別人所購而騎回停放
      於屋前一節，先後翻異前詞，其供詞已存有疑義。另觀之被告乙○○於警詢、
      偵查及本院審理時均一致供稱：伊以三千元向丙○○購買ＷＩＯ─五一七號機
      車，當時該車並無懸掛車牌，所以無法辦理過戶等語，其供詞前後一致，並無
      反覆，應可採信。因而，足認被告乙○○所騎乘之車號ＷＩＯ─五一七號機車
      確係向被告丙○○所購得，而證人即被告丙○○之受僱人林兆英於本院審理時
      證稱：該部車號ＷＩＯ─五一七號機車係乙○○向別人所購買而騎回租屋處停
      放等語，亦無法為有利於被告丙○○之認定。被告丙○○連續竊得前開車號Ｗ
      ＩＷ─五一一號及ＷＩＯ─五一七號機車，當無疑義。
（二）被告乙○○對於其向被告丙○○購買ＷＩＯ─五一七號機車一節，已於警詢中
      坦承不諱（見警訊卷第一頁反面），雖於本院審理中改稱：因為機車沒有牌照
      ，所以伊沒有買，該部機車伊只騎過一次等語（見本院九十一年七月八日審理
      筆錄），然被告乙○○於警詢時即已自承該機車都是伊在使用（見警訊卷第二
      頁反面），亦是因伊騎該機車返回租屋處時被警員盤查，發現該車乃贓車，始
      遭查獲（見警訊卷第一頁），與被告丙○○警詢時供稱：被告乙○○自行將該
      機車當作自己的交通工具使用等語（見警訊卷第三頁反面），互核一致，顯見
      被告乙○○確係將該機車供自己代步使用，而該機車係被告丙○○所竊得已如
      前述，被告乙○○卻可經常使用之，足徵被告乙○○係以三千元向被告丙○○
      購買ＷＩＯ─五一七號機車無訛，是其所辯，不足採信。
（三）按汽機車均有來源證件及行車執照，且須懸掛車牌，在買賣車輛時，尤應注意
      有無懸掛車牌，並索取來源證件及行車執照，加以核對其來源是否正當，此乃
      必備之程序及一般人通常均知悉之經驗法則，被告乙○○為成年男子，自當知
      之。據被告乙○○供述伊向丙○○購買上開機車時，丙○○未交付任何車籍資
      料予伊，亦不說明機車之來源，且伊明知該車未懸掛車牌，於交付三千元予丙○○後，丙○○即將該車交付伊等情，交易方式及過程均異乎常情。又，上開
      機車價值約一萬元一節，亦據被害人丁○○於警訊時陳明在卷，該車現有價值
      遠遠高於被告乙○○出價之三千元，伊以顯不相當之價格故買該輛機車，顯有
      贓物之故意，當可認定。是被告乙○○辯稱伊不知上揭機車為贓車，實難令人
      置信。
（四）綜上所述，本案事證明確，被告丙○○竊盜及被告乙○○故買贓物犯行均堪以
      認定，應予依法論科。
三、核被告丙○○所為，係犯刑法第三百二十條第第一項竊盜罪；被告乙○○所為，
    則係犯刑法第三百四十九條第二項之故買贓物罪。被告丙○○先後二次竊盜犯行
    ，時間緊接，方法相同，觸犯構成要件相同之罪名，顯係基於概括犯意為之，為
    連續犯，依刑法第五十六條之規定應以一罪論，並依法加重其刑。爰審酌被告丙○○前有多次竊盜前科，仍不知悔悟，於本院審理時，仍一再飾詞卸責，迄未坦
    承犯行，而被告乙○○明知被告丙○○出售之物係贓物，仍予買受，非但助長盜
    風，亦增加追贓困難及財產犯罪發生之機率等一切情狀，分別量處如主文所示之
    刑，並對被告乙○○部分諭知易科罰金之折算標準，以示懲儆。
據上論斷，應依刑事訴訟法第二百九十九條第一項前段，刑法第五十六條、第三百二
十條第一項、第三百四十九條第二項、第四十一條第一項，罰金罰鍰提高標準條例第
一條前段、第二條，判決如主文。
本案經檢察官到王朝震庭執行職務。
中       華     民      國       九十一   年     七       月   二十二   日
                                  臺灣高雄地方法院刑事第七庭
                                              法  官     陳信伍
右正本證明與原本無異。
如不服本判決，應於判決送達後十日內，向本院提出上訴狀。
                                              書記官     林秀珍
中      華     民       國       九十一  年     七       月    二十二   日
附錄本判決論罪法條：
中華民國刑法第三百二十條
 (普通竊盜罪、竊佔罪)
意圖為自己或第三人不法之所有，而竊取他人之動產者，為竊盜罪，處五
年以下有期徒刑、拘役或五百元以下罰金。
意圖為自己或第三人不法之利益，而竊佔他人之不動產者，依前項之規定
處斷。
前二項之未遂犯罰之。
中華民國刑法第三百四十九條
收受贓物者，處三年以下有期徒刑、拘役或五百元以下罰金。
搬運、寄藏、故買贓物或為擔保者，處五年以下有期徒刑、拘役或科或併
科一千元以下罰金。
因贓物變得之財物，以贓物論。
